# 收益法评估下的非同一控制企业合并

提问人：45271025 时间：2012-08-19 21:49:17
请教陈版如何非同一控制企业合并，确认成交价时采用收益法的评估价值作为参考，且收益法与资产法的结果差异较大，应如何合并报表？

回答人：chenyiwei
回复 45271025 的帖子
如果对同一企业、同一时点按收益法和资产法的评估结果差异较大，应首先检查是否存在符合单独确认为无形资产、但被购买方自身对其未予以确认的项目，以及这些项目（如有）的公允价值能否可靠确定。在把其中符合无形资产确认条件的项目按其购买日公允价值单独确认为无形资产的基础上，将实际交易价格与资产基础法评估结果和补充确认的无形资产价值之和之间的差额确认为合并报表层面的商誉。

回答人：chenyiwei
回复 zoujiecpa 的帖子
在没有相关法律法规对此作出特别规定的情况下（如国资委产权[2006]274号文规定“涉及企业价值的资产评估项目，以持续经营为前提进行评估时，原则上要求采用两种以上方法进行评估，并在评估报告中列示，依据实际状况充分、全面分析后，确定其中一个评估结果作为评估报告使用结果”），如果只是为了交易作价的目的，则交易双方可以协商确定所采用的评估方法，这属于交易双方的意思自治范畴，法律不予干预。